臺灣臺南地方法院刑事判決          100年度交簡上字第130號
上  訴  人
即  被  告  廖信誌
上列上訴人即被告因過失傷害案件，不服本院100年度交簡字第1
618號中華民國100年8月31 日第一審簡易判決（聲請簡易判決處
刑書案號：100 年度調偵字第279 號），提起上訴，本院判決如
下：
    主  文
上訴駁回。
廖信誌緩刑貳年，並應向張蕙雯、張李秋子支付新臺幣拾貳萬元
之財產上損害賠償（給付方式詳如本院100 年度司南簡調字第77
1 號調解筆錄所載）。
    事實及理由
一、本院審理結果，認第一審簡易判決認事用法及量刑均無不當
    ，應予維持，除證據部分增列「調解筆錄1 件」外，並引用
    第一審簡易判決書及檢察官聲請簡易判決處刑書記載之事實
    、證據及理由（如附件）。
二、原審以被告廖信誌罪證明確，依刑事訴訟法第449 條第1 項
    前段、第454 條第2 項，刑法第284 條第1 項前段、第62條
    前段、第41條第1 項前段，刑法施行法第1 條之1 第1 項、
    第2 項前段，量處如原判決主文所示之刑，本院經核原判決
    認事用法，並無不合，量刑亦稱妥適。上訴意旨徒以其已與
    告訴人張蕙雯、張李秋子調解成立，而指摘原判決不當，尚
    無理由，應予駁回。
三、惟按緩刑宣告，得斟酌情形，命犯罪行為人向被害人支付相
    當數額之財產或非財產上之損害賠償，刑法第74條第2 項第
    3 款定有明文。查被告前未曾因故意犯罪受有期徒刑以上刑
    之宣告，有臺灣高等法院被告前案紀錄表1 份在卷可參，其
    因一時失慮，致罹刑章，犯後已知坦承犯行，且與告訴人張
    蕙雯、張李秋子調解成立，並取得告訴人張蕙雯、張李秋子
    原諒等情，有本院100 年度司南簡調字第771 號調解筆錄1
    份在卷可稽（見本院卷第35頁），是其經此偵、審程序及刑
    之宣告後，應知所警惕，當無再犯之虞，本院認所宣告之刑
    以暫不執行為適當，依刑法第74條第1 項第1 款規定，併予
    宣告緩刑2 年。另本院參酌上開調解筆錄所載條件，認於被
    告緩刑期間課予按期還款之負擔，應屬適當，爰併諭知被告
    應履行如主文所示之條件，以啟自新。
四、前開上訴人應向告訴人支付新臺幣12萬元之損害賠償部分（
    給付方式詳如本院100 年度司南簡調字第771 號調解筆錄所
    載），依刑法第74條第4 項之規定，得為民事強制執行名義
    。此外，倘被告未遵循本院所諭知如主文所示緩刑期間之負
    擔，情節重大者，檢察官尚得依刑事訴訟法第476 條、刑法
    第75條之1 第1 項第4 款之規定，聲請撤銷本案緩刑之宣告
    ，併予敘明。
據上論斷，應依刑事訴訟法第455 條之1 第1 項、第3 項、第36
4 條、第373 條、第368 條，刑法第74條第1 項第1 款、第2 項
第3 款，判決如主文。
本案經檢察官馮君傑到庭執行職務。
中    華    民    國   100    年    10    月    25    日
                  刑事第八庭  審判長法  官  張瑛宗
                                    法  官  羅郁棣
                                    法  官  蘇碧珠
以上正本證明與原本無異。
本件不得上訴。
                                    書記官  許哲萍
中    華    民    國   100    年    10    月    25    日
附錄本案論罪科刑法條全文
中華民國刑法第284條第1項：
因過失傷害人者，處 6 月以下有期徒刑、拘役或 5 百元以下罰
金，致重傷者，處1 年以下有期徒刑、拘役或5 百元以下罰金。